臺灣臺中地方法院刑事判決　　　　　　　96年度訴字第3427號
公　訴　人　臺灣臺中地方法院檢察署檢察官
被　　　告　甲○○
　　　　　　　　　　（另案
上列被告因毒品危害防制條例等案件，經檢察官提起公訴（96年
度偵字第10167號），本院判決如下：
    主    文
甲○○轉讓第一級毒品，處有期徒刑壹年貳月，減為有期徒刑柒
月，又轉讓第一級毒品，處有期徒刑壹年貳月，減為有期徒刑柒
月，又對於公務員關於違背職務之行為，行求賄賂，處有期徒刑
捌月，褫奪公權貳年，減為有期徒刑肆月，褫奪公權壹年，扣案
之新台幣拾玖萬陸仟伍佰零柒元、美金肆佰貳拾元、人民幣壹仟
捌佰陸拾參元、泰銖參仟玖佰柒拾元均沒收。應執行有期徒刑壹
年肆月，褫奪公權壹年，扣案之新台幣拾玖萬陸仟伍佰零柒元、
美金肆佰貳拾元、人民幣壹仟捌佰陸拾參元、泰銖參仟玖佰柒拾
元均沒收。
    犯罪事實
一、甲○○明知海洛因、甲基安非他命分別係屬毒品危害防制條
    例所列管之第一、二級毒品，不得轉讓，竟基於轉讓第一、
    二級毒品之犯意，分別於民國（下同）九十六年二月初某日
    及九十六年二月下旬之某日，駕駛車牌號碼ＳＫ─四０七０
    號之自用小客車，搭載江雨柔至台中縣大里市○○路○○道
    路旁，在上開自用小客車內，同時無償提供第一級毒品海洛
    因及第二級毒品甲基安非他命各少許（均數量不詳）予江雨
    柔施用，共計同時轉讓第一、二級毒品二次予江雨柔，嗣於
    九十六年四月十二日晚上九時十分許，甲○○與江雨柔共處
    位於台中縣大里市○○街七十一號之富統大飯店八八二０號
    房時，為江雨柔之夫陳怡洲會同員警共同查獲並扣得甲○○
    所有之第一級毒品海洛因（含袋重五十三點九六公克）、第
    二級毒品甲基安非他命（含袋重七十一點一八公克）、大麻
    （含袋重七點二六公克）、電子磅秤一台及分裝袋四十個等
    物，詎甲○○遭查獲後，竟為脫免其涉犯毒品危害防制條例
    罪責及避免上開毒品遭查扣，竟基於對於依據法令服務於國
    家所屬機關而具有法定職務權限之公務員即台中縣警察局霧
    峰分局國光派出所員警黃琪勇、陳世民、李坤忠表示願意交
    付其持有之新台幣十九萬六千五百零七元、美金四百二十元
    、人民幣一千八百六十三元、泰銖三千九百七十元，並於三
    日後再交付新台幣十五萬元之利誘，要求員警黃琪勇、陳世
    民、李坤忠為返還上開扣押之違禁物品及電子磅秤、分裝袋
    等物並不追究及刑事責任等違背渠等職務之行為，然經黃琪
    勇、陳世民及李坤忠警員當場斷然拒絕後，旋將其移送法辦
    ，並查扣上開物品。嗣甲○○於本院審理期日自白上開行賄
    犯行。
二、案經台中縣警察局霧峰分局報請臺灣臺中地方法院檢察署檢
    察官偵查起訴。
    理    由
一、訊據被告甲○○對於其有提供第一、二級毒品予江雨柔施用
    二次之行為及於上開時地有行賄員警之行為等情均坦承不諱
    ，惟矢口否認有轉讓毒品之犯行，辯稱：係江雨柔在伊車上
    自行取用，伊沒有轉讓毒品之意思云云，惟查：（一）被告
    甲○○於偵查中業已坦承轉讓第一、二級毒品二次予江雨柔
    之犯行不諱（見偵查卷第二十六頁、第七十頁）；（二）證
    人江雨柔於偵查中證稱：「（被告）給我海洛因的量，是除
    當日施用外，還可以再施用三到四次）」（見偵查卷第二十
    五頁），是以被告甲○○辯稱：上開時地是江雨柔未經其同
    意在車上隨意取用，伊沒有轉讓毒品云云，不足採信。行賄
    犯行部分復有錄音光碟一片、譯文一張、新台幣十九萬五千
    七百元（新鈔部分）、新台幣八百零七元（舊鈔部分）、泰
    幣三千九百七十元、人民幣一千八百六十三元、美金四百二
    十元扣案可稽，上開光碟復經台灣台中地方法院檢察署檢察
    官當庭勘驗內容詳如譯文所示，有勘驗筆錄在卷可憑，事證
    明確，被告犯行洵堪認定，依法應予論科。
二、核被告甲○○所為係犯毒品危害防制條例第八條第一項之轉
    讓第一級毒品及同法第二項之轉讓第二級毒品罪及貪污治罪
    條例第十一條第一項、第三項之行賄罪。被告甲○○轉讓前
    之持有第一、二級毒品之行為分別為轉讓第一、二級毒品之
    行為所吸收，不另論罪。被告甲○○同時轉讓第一、二級毒
    品予同一人，係一行為觸犯數罪名之想像競合犯，應從一重
    論以毒品危害防制條例第八條第一項之轉讓第一級毒品罪。
    被告所犯二次轉讓第一、二級毒品犯行及行賄犯行，係基於
    各別犯意，異時、異地而為，自應分論併罰。被告甲○○於
    本院審理時就行賄犯行為認罪自白之表示，依貪污治罪條例
    第十一條第四項後段之規定，減輕其刑。爰審酌被告甲○○
    轉讓毒品予江雨柔之數量不多，轉讓毒品之動機、目的及轉
    讓之手段，於偵查中坦承犯行，惟於本院審理期間矢口否認
    有轉讓犯行之態度；被告甲○○遭查獲持有毒品及分裝袋等
    物，為脫免刑責而行賄員警之動機、目的，行賄之手段，行
    賄之金錢不多及犯後於審理期日始坦承犯行之態度等一切情
    狀，各量處如主文所示之刑，並就行賄罪之部分，依貪污治
    罪條例第十七條之規定併諭知褫奪公權二年，復查被告甲○
    ○所犯上開三罪均合於中華民國九十六年罪犯減刑條例應予
    減刑之規定，爰依法均予減刑（包含褫奪公權之部分）並定
    其應執行之刑。
三、扣案之新台幣十九萬六仟五佰零七元、美金四百二十元、人
    民幣一仟八佰六十三元、泰銖三千九佰七十元為被告所有供
    行賄所用之物，業據被告自承在卷，依法併予宣告沒收。扣
    案之毒品雖係違禁物，惟非本案轉讓之毒品，且被告另涉犯
    毒品危害防制條例之其他案件尚在偵查中，又公訴人並未聲
    請將扣案之毒品沒收銷燬，爰不在本件宣告沒收銷燬之（最
    高法院九十四年度上訴字第八九八號判決參照）。扣案之電
    子磅秤及分裝袋等物，與本案之犯罪事實無涉，自不得於本
    案宣告沒收，併此敘明。
據上論斷，應依刑事訴訟法第二百九十九條第一項前段，刑法第
十一條前段、毒品危害防制條例第八條第一項、第二項、貪污治
罪條例第十一條第一項、第三項、第四項、第十七條，刑法第五
十五條、第三十七條、第三十八條第一項第二款、第五十一條第
五款、中華民國九十六年罪犯減刑條例第二條第一項第三款、第
七條、第十四條，判決如主文。
本案經檢察官乙○○到庭執行職務。
中　　華　　民　　國　　96　　年　　10　　月　　27　　日
                  刑事第七庭    審判長法官  陳如玲
                                法      官  高文崇
                                法      官  張清洲
上正本證明與原本無異。
如不服本判決，應於收受送達後10日內向本院提出上訴書狀（應
敘述具體理由並附繕本）。
上訴書狀如未敘述理由，應於上訴期間屆滿後20日內補提理由書
於本院。
                                書記官  童淑芬
中　　華　　民　　國　　96　　年　　10　　月　　27　　日
附錄論罪科刑法條
貪污治罪條例第11條
對於第 2 條人員，關於違背職務之行為，行求、期約或交付賄賂
或其他不正利益者，處1年以上7年以下有期徒刑，得併科新臺幣
3百萬元以下罰金。
對於外國、大陸地區、香港或澳門之公務員，就跨區貿易、投資
或其他商業活動有關事項，為前項行為者，處5年以下有期徒刑
或科新臺幣1百萬元以下罰金。
不具第 2 條人員之身分而犯前二項之罪者，亦同。
犯前三項之罪而自首者，免除其刑；在偵查或審判中自白者，減
輕或免除其刑。
毒品危害防制條例第8條
轉讓第一級毒品者，處 1 年以上 7 年以下有期徒刑，得併科新
臺幣 1 百萬元以下罰金。
轉讓第二級毒品者，處 6 月以上 5 年以下有期徒刑，得併科新
臺幣 70 萬元以下罰金。
轉讓第三級毒品者，處 3 年以下有期徒刑，得併科新臺幣 30 萬
元以下罰金。
轉讓第四級毒品者，處 1 年以下有期徒刑，得併科新臺幣 10 萬
元以下罰金。
前四項之未遂犯罰之。
轉讓毒品達一定數量者，加重其刑至二分之一，其標準由行政院
定之。規定，均依本條例處罰。
